【裁判字號】    97,易,760
【裁判日期】    970930
【裁判案由】    違反毒品危害防制條例
【裁判全文】
臺灣屏東地方法院刑事判決               97年度易字第760號
公  訴  人  臺灣屏東地方法院檢察署檢察官
被      告  甲○○
上列被告因違反毒品危害防制條例案件，經檢察官提起公訴（97
年度毒偵字第1367號），本院裁定改依簡式審判程序審理，判決
如下：
    主  文
甲○○施用第二級毒品，累犯，處有期徒刑玖月。
    事  實
一、甲○○前因施用毒品案件，經法院裁定觀察、勒戒後，認有
    繼續施用毒品傾向，復經裁定送強制戒治，嗣因強制戒治已
    滿6 個月以上，且無繼續強制戒治之必要，於民國95年1 月
    12日執行完畢釋放，並經臺灣屏東地方法院檢察署檢察官以
    95年度戒毒偵字第2 號為不起訴處分；復於95年間因竊盜案
    件，經臺灣高等法院高雄分院以94年度上易字第765 號判處
    有期徒刑1 年6 月確定；又於同年間因施用毒品案件，經臺
    灣高雄地方法院以95年度簡字第5655號判處有期徒刑6 月確
    定，上開2 案接續執行，並經減刑而於96年9 月30日縮刑期
    滿執行完畢。
二、詎甲○○仍不思悔悟，明知甲基安非他命業經公告列為毒品
    危害防制條例第2 條第2 項之第二級毒品，不得非法持有、
    施用，仍基於施用第二級毒品甲基安非他命之犯意，於97年
    年3 月14日下午6 時許，在高雄縣大社鄉義守大學工地工寮
    內，以將甲基安非他命置入玻璃球內加熱燒烤後吸食煙霧之
    方式，施用第二級毒品甲基安非他命1 次。嗣於97年3 月16
    日晚間9 時30分許，在高雄縣大寮鄉○○路○段，因行跡可
    疑為警盤查，經其同意採尿檢驗後呈甲基安非他命陽性反應
    ，始查悉上情。
三、案經高雄縣警察局林園分局報請臺灣高雄地方法院檢察署呈
    請臺灣高等法院高雄分院檢察署核轉臺灣屏東地方法院檢察
    署檢察官偵查起訴。
    理  由
一、本件被告甲○○犯係死刑、無期徒刑、最輕本刑為3 年以上
    有期徒刑以外之罪，其於本院準備程序中就前揭被訴事實為
    有罪之陳述，經告知簡式審判程序之旨，並聽取其與公訴人
    之意見後，本院認無不得或不宜改依簡式審判程序進行之處
    ，爰依刑事訴訟法第273 條之1 第1 項、第284 條之1 ，裁
    定依簡式審判程序審理；又簡式審判程序之證據調查，依刑
    事訴訟法第273 條之2 規定，不受同法第159 條第1 項審判
    外陳述排除之限制，再被告對於卷內之各項證據，亦不爭執
    證據能力，故卷內所列之各項證據，自得作為證據，合先敘
    明。
二、上揭事實，業據被告於本院審理時坦承不諱，而被告為警所
    採集之尿液檢體，經送請台灣檢驗科技股份有限公司檢驗，
    結果呈安非他命類陽性反應，有該公司97年4 月2 日編號Ｋ
    Ｚ000000000000濫用藥物尿液檢驗報告1 份在卷可稽。足認
    被告上開自白顯與事實相符，堪信為真實。本件事證明確，
    被告犯行洵堪認定。
三、按犯毒品危害防制條例第10條施用第一級、第二級毒品之罪
    者，檢察官應聲請法院裁定，令被告入勒戒處所觀察、勒戒
    ，經觀察、勒戒後，檢察官依據勒戒處所之陳報，認受觀察
    、勒戒人無繼續施用毒品傾向者，應即釋放，並為不起訴之
    處分；認受觀察、勒戒人有繼續施用毒品之傾向者，檢察官
    應聲請法院裁定令入戒治處所強制戒治，其期間為6 個月以
    上，至無繼續強制戒治之必要為止，但最長不得逾1 年，強
    制戒治期滿，應即釋放，由檢察官為不起訴之處分。觀察、
    勒戒或強制戒治執行完畢釋放後，5 年內再犯第10條之罪者
    ，應依一般刑事訴訟程序予以起訴論罪科刑，此觀諸毒品危
    害防制條例第20條第1 項、第2 項、第23條第1 項、第2 項
    規定自明。被告曾有如犯罪事實欄所示之強制戒治前科，有
    臺灣高等法院被告前案紀錄表1 紙在卷可佐，其於強制戒治
    執行完畢釋放後5 年內，再犯本件施用毒品案件，依前述規
    定自應予以起訴論罪科刑。
四、按甲基安非他命係毒品危害防制條例第2 條第2 項第2 款所
    定之第二級毒品，不得非法持有、施用。故核被告所為，係
    犯毒品危害防制條例第10條第1 項施用第二級毒品罪。其於
    施用甲基安非他命前持有甲基安非他命犯行，為其施用之高
    度行為所吸收，不另論罪。查被告有事實欄所載論罪科刑執
    行之情形，此有臺灣屏東地方法院檢察署刑案資料查註紀錄
    表及臺灣高等法院被告前案紀錄表各1 份在卷可查，其受有
    期徒刑執行完畢後，5 年之內再犯有期徒刑以上刑之本罪，
    為累犯，應依刑法第47條第1 項規定加重其刑。爰審酌被告
    曾因施用毒品經送勒戒處所施以觀察勒戒、強制戒治後，仍
    未能戒斷其施用毒品之惡習，足見其陷溺已深，惟因施用毒
    品僅係戕害其自己身心並無加害他人，此次施用毒品次數僅
    1 次，且其犯罪後坦承犯行、態度尚稱良好等一切情狀，量
    處如主文所示之刑，以示懲儆。
據上論斷，應依刑事訴訟法第273 條之1第1項、第299 條第1 項
前段，毒品危害防制條例第10條第2 項，刑法第11條前段、第47
條第1 項，判決如主文。
本案經檢察官劉昀到庭執行職務。
中    華    民    國    97    年    9     月    30    日
                  刑事第一庭  法  官  許蓓雯
以上正本證明與原本無異。
如不服本判決應於收受本判決送達後十日內向本院提出上訴書狀
，其未敘述上訴理由者，並得於提起上訴後十日內向本院補提理
由書狀（均須按他造當事人之人數附繕本）「切勿逕送上級法院
」
中    華    民    國    97    年    9     月    30    日
                                書記官  蘇雅慧
本案論罪科刑法條：
毒品危害防制條例第10條第2項
施用第二級毒品者，處三年以下有期徒刑。


司法院資訊處製作；財團法人民間司法改革基金會備份。
